Iglesias Calvo Alejandro

Oviedo, Asturias, España

🛮 717719965 | 💌 alejandroiglesiascalvo@hotmail.com | 🧥 alejandroiglesiascalvo.github.io/ | 🖸 AlejandroiglesiasCalvo | 🛅 Alejandro Iglesias Calvo

Educación

Universidad de Oviedo

Oviedo, Asturias, España

GRADO EN INGENIERÍA INFORMÁTICA DEL SOFTWARE

Septiembre 2015 - Actualidad

• Sobresaliente en Robótica Aplicada

Oviedo, Asturias, España

Cambridge Assessment

B2 INGLES

- · Certificación oficial.
- C1 en comprension de textos y comprensión oral.

Skills____

Lenguajes C#, Python, TypeScript, SQL, C++, Java

DevOps & Cloud Azure (CI/CD, Pipelines, Boards), AWS, Docker, Kubernetes, Terraform, GitHub Actions, Azure DevOps

Frameworks y Librerías .NET 8 & ASP.NET Core, Entity Framework, Express, REST API, Power BI, PowerQuery

Bases de Datos (SQL & NoSQL) SQL Server, Solr, PostgreSQL, MongoDB, Vector DBs, ORM/EF Core

Front-end React, SvelteKit, HTML/CSS, Java Swing, ASP.NET (WinForms)

Arquitectura & Sistemas Linux (Debian, Arch), Windows Server, Microservicios, IaC, Integraciones API, Crawlers Web, Automatización de desp

Control de Versiones Git, Subversion

Idiomas Español (Nativo), Inglés (B2 certificado | C1 reading/listening), Italiano (Básico)

Experiencia

FULL STACK DEVELOPER

Servantrip Avilés - Remoto

• Desarrollo de aplicaciones B2B en .Net con un volumen aproximado de 5 millones de transacciones diarias.

- Liderazgo en integraciones críticas de APIs externas y creación de microservicios.
- Optimización del rendimiento del crawler web del producto propio.
- Gestión avanzada de bases de datos SQL y Solr en un entorno de alta disponibilidad.
- · Participación clave en decisiones tecnológicas estratégicas y cumplimiento de estándares de calidad en ingeniería de software.
- Uso intensivo de metodologías ágiles y tecnologías cloud.
- Resolución de problemas de alta complejidad

CyC Pamplona - Remoto

Noviembre 2023 - Julio 2024 **FULL STACK DEVELOPER**

- Desarrollo back-end en C y gestión de bases de datos SQL para el Sistema de Salud de Navarra.
- Trabajo colaborativo en estructuras estatales y coordinación con equipos multidisciplinares.
- · Aseguramiento de la calidad mediante pruebas de integración exhaustivas.

Clarcat Gijón

FULL STACK DEVELOPER Junio 2022 - Octubre 2023

- Implementación integral en . Net de una plataforma digital para la transformación y digitalización de parques industriales del sector metalúrgico.
- Uso exhaustivo de Azure DevOps (CI/CD, Boards, Pipelines) para gestión de proyectos ágiles. • Gestión y desarrollo de soluciones front-end, back-end y bases de datos en entornos cloud.
- · Coordinación interdepartamental y comunicación continua con stakeholders técnicos y de negocio.

Bar Playa de Porcía

El Franco, Asturias, España

Julio 2024 - Actualidad

FULL STACK DEVELOPER Abril 2022 - Actualidad

- Desarrollo del sitio web con WordPress, alcanzando alrededor de 5,000 visitas mensuales tras mejoras en SEO y analítica web.
- Implementación de soluciones de analítica avanzada usando Google Analytics y Power BI para predicción de ventas y control de aforo.
- Optimización del rendimiento móvil y accesibilidad web.

INGENIERO DE DATOS, POWER BI

Avilés, Asturias, España

Diciembre 2021 - Enero 2022

• Generación y automatización de informes con Power BI integrados en Azure.

- Tratamiento avanzado de datos mediante PowerQuery, tanto en local como en cloud.

Babel

Programador Junior en C++ Febrero 2021 - Diciembre 2021

- Desarrollo y mantenimiento de software en C++ para impresoras industriales (mid-volume) con soporte sólido y textil.
- Creación de librerías especializadas estáticas y dinámicas.
- Colaboración en equipos internacionales de aproximadamente cinco personas bajo metodologías ágiles (pair programming).
- Uso habitual de TCL, máquinas de estados y control de versiones con Subversion.

ASAC Asturias, España

Administrador de Sistemas (prácticas de empresa)

Febrero 2021 - Marzo 2021

- Prácticas de empresa en un Datacenter Tier 3. Trabajos con hardware específico del servidor.
- Documentación de los procedimientos de actuación y trato con los clientes.

Oviedo, Asturias

BECARIO DE COLABORACIÓN DE SERVICIOS INFORMÁTICOS

Septiembr

Mantenimiento de los sistemas locales de la universidad.

Septiembre 2019 - Julio 2021

- Clonación, instalación y actualización del hardware en equipos de la universidad.
- **Extracurricular**

Universidad de Oviedo

Proyectos Personales (NAS, Docker, IA, LLM)

Oviedo, Asturias, España

DESARROLLADOR INDEPENDIENTE

2023 - Actualidad

- Gestión y mantenimiento avanzado de servidor NAS (Synology) con múltiples servicios en contenedores Docker.
- Desarrollo e implementación de soluciones con modelos de lenguaje (LLM) e inteligencia artificial para aplicaciones específicas.
- Configuración y despliegue de sistemas complejos mediante Docker Compose, incluyendo plataformas web personales con integración de APIs.
- · Dominio propio y administración de infraestructura web, destacando gestión de DNS, certificados SSL y configuración de seguridad.
- Automatización de procesos mediante scripts y herramientas avanzadas de DevOps, facilitando la administración remota y el despliegue continuo.

Menciones y premios

VOLUNTARIOS

2021 Finalista, GameJam en el TechFest de la EII

Oviedo, España

Resumen

Ingeniero DevOps Full Stack con más de 5 años de experiencia profesional en desarrollo de software, automatización de infraestructura y despliegues en la nube. Apasionado de la tecnología desde joven, complemento mi perfil con proyectos personales y contribuciones como freelance. Acostumbrado a trabajar en entornos remotos, multiculturales y con equipos distribuidos. Me adapto rápidamente a nuevos retos y aporto una mentalidad proactiva, colaborativa y orientada a resultados.